【裁判字號】    99,訴,497
【裁判日期】    990316
【裁判案由】    債務人異議之訴
【裁判全文】
臺灣臺中地方法院民事判決               99年度訴字第497號
原      告  乙○○
被      告  丁○○
            甲○○
            丙○○
上列當事人間請求債務人異議之訴事件，本院判決如下：
    主    文
原告之訴駁回。
訴訟費用由原告負擔。
    事實及理由
一、本件原告主張：原告於民國85年8月13日以自己所有兩棟房
    子借予被告丁○○，向中國商業銀行沙鹿分行借款新台幣（
    下同）10,000,000元；而前中國商業銀行沙鹿分行經理甲○
    ○簽約時，告知原告金額係由銀行填寫，並指示原告於空白
    之本票及連帶保證書上簽名。原告嗣後於95年11月接獲鈞院
    95 年執酉字第63612號要求原告還款16,480,000元時，原告
    始知前中國商業銀行沙鹿分行經理被告甲○○將金額填寫為
    50,000,000元，致原告負債，原告並已於96年1月10日向台
    灣台中地方法院檢察署檢察官告訴被告丁○○涉嫌詐欺等語
    。並聲明：鈞院99年度司執酉字第6286號強制執行事件之強
    制執行程序應予撤銷。
二、按原告之訴，依其所訴之事實，在法律上顯無理由者，法院
    得不經言詞辯論，逕以判決駁回之，民事訴訟法第249條第2
    項定有明文。次按執行名義成立後，如有消滅或妨礙債權人
    請求之事由發生，債務人得於強制執行程序終結前，向執行
    法院對債權人提起異議之訴。如以裁判為執行名義時，其為
    異議原因之事實發生在前訴訟言詞辯論終結後者，亦得主張
    之。執行名義無確定判決同一之效力者，於執行名義成立前
    ，如有債權不成立或消滅或妨礙債權人請求之事由發生，債
    務人亦得於強制執行程序終結前提起異議之訴。又第三人就
    執行標的物有足以排除強制執行之權利者，得於強制執行程
    序終結前，向執行法院對債權人提起異議之訴。強制執行法
    第14條第1、2項、第15條前段分別定有明文。經查，本件原
    告係本院99年度司執字第6286號返還借款強制執行事件之債
    務人，業經本院調閱上開強制執行卷宗核閱無訛，並有影卷
    資料在卷可參，其聲明求為判決撤銷上開強制執行程序，核
    係依上開強制執行法第14條之規定提起債務人異議之訴，自
    應以強制執行事件之債權人為被告提起訴訟，始為被告適格
    ，然該執行事件之債權人為兆豐國際商業銀行股份有限公司
    ，此有上開影卷資料可參。茲原告以非該強制執行事件債權
    人之丁○○、甲○○、丙○○為被告提起本件訴訟，即為當
    事人不適格，核屬於依其所訴之事實，在法律上顯無理由者
    ，爰依前揭規定，不經言詞辯論，逕以判決駁回原告之訴。
三、訴訟費用負擔之依據：民事訴訟法第78條。
中    華    民    國    99    年    3     月    16    日
                  民事第二庭    法  官  黃炫中
正本係照原本作成。
如對本判決上訴，須於判決送達後20日內向本院提出上訴狀。
中    華    民    國    99    年    3     月    16    日
                                書記官

司法院資訊處製作；財團法人民間司法改革基金會備份。
